臺灣基隆地方法院刑事裁定　　　　　　　96年度聲判字第13號
聲　請　人　乙○○
　　　　　　丙○○
共　　　同
代　理　人　曾海光律師
被　　　告　甲○○
上列聲請人因被告詐欺案件，不服臺灣高等法院檢察署檢察長於
中華民國96年7 月2 日駁回再議之處分（96年度上聲議字第3139
號），聲請交付審判，本院裁定如下：
    主  文
聲請駁回。
    理  由
一、按告訴人不服上級法院檢察署檢察長或檢察總長認再議為無
    理由而駁回之處分者，得於接受處分書後10日內委任律師提
    出理由狀，向該管第一審法院聲請交付審判；又按法院認為
    交付審判之聲請不合法或無理由者，應駁回之，而法院為裁
    定前，得為必要之調查，刑事訴訟法第258條之1、第258條
    之3第2項前段、第3項分別定有明文。又交付審判制度係監
    督「檢察官不起訴裁量權」之外部機制，法院僅在審查檢察
    官所為之不起訴或緩起訴處分是否正確，藉以防止檢察機關
    之濫權，是上揭條文所指「得為必要之調查」，僅以偵查中
    曾經顯現之證據為限，而不可就告訴人新提出之證據再為調
    查，亦不可蒐集偵查卷證以外之新證據資料，除認為不起訴
    處分書所載之理由違背經驗法則、論理法則或其他證據法則
    ，否則不宜率予裁定交付審判。
二、聲請人以被告甲○○與被告吳吉民（另行通緝中）係父子，
    被告吳吉民與被告康麗雲（另行通緝中）則為夫妻，被告吳
    吉民、康麗雲係基隆市「吉米西點麵包店」（址設於基隆市
    中正區○○路6 號）、「吉民西點麵包店」（址設於基隆市
    仁愛區○○路48號1 樓）、「秉軒食品行」（址設於基隆市
    安樂區○○路2 之1號1樓）、「秉威食品行」（址設於基隆
    市○○區○○路2之1號1 樓）、「秉威實業有限公司」（址
    設於基隆市○○區○○路48號1 樓，下稱秉威公司）之實際
    或名義負責人，其2 人係以上開公司、行號在基隆市經營多
    家連鎖麵包店。被告甲○○明知被告吳吉民、康麗雲夫婦自
    民國93年間起大幅虧損，已陷於週轉不靈、無力清償之窘境
    ，竟仍基於意圖為被告吳吉民、康麗雲不法所有之概括犯意
    ，先於93年5 月間擔任「秉威食品行」之名義負責人，用以
    製造被告吳吉民、康麗雲擴大營運之假象，並於被告吳吉民
    、康麗雲向他人商借款項時予以幫腔或提供支票擔保，俾使
    被告吳吉民、康麗雲陸續向聲請人丙○○、乙○○等人誆稱
    上開公司、行號獲利良好且將開立新店，希能參與投資等情
    ，以洽借款項及招攬投資，又被告甲○○更佯稱其家族係宜
    蘭望族，有親戚擔任縣議員，大可放心借款予其子等語，致
    聲請人丙○○、乙○○等人不疑有詐，分別受騙新台幣（下
    同）794 萬1,000 元及1,170 萬元。嗣於95年2 月23日，被
    告吳吉民、康麗雲夫婦所開立之支票屆期不獲兌現，陸續跳
    票，經聲請人丙○○、乙○○等人尋找被告吳吉民、康麗雲
    夫婦追討時，始悉被告吳吉民、康麗雲夫婦業已於95年3 月
    15日搭機潛逃出境，另轉向被告甲○○追索，被告甲○○亦
    不願出面解決，聲請人丙○○、乙○○等人始知受騙，因認
    被告甲○○共同涉有刑法第339 條第1 項之詐欺取財罪嫌，
    向法務部調查局基隆市調查站提起告訴，經臺灣基隆地方法
    院檢察署檢察官偵查後，認為吉米西點麵包連鎖店之實際負
    責人係被告吳吉民、康麗雲夫婦，麵包店之貨款、薪水都是
    被告康麗雲在處理，資金狀況也是被告吳吉民、康麗雲才清
    楚等情，業據證人即吉米西點麵包店員工陳賢輝、葉藹芬證
    述屬實，則被告甲○○辯稱伊不清楚被告吳吉民、康麗雲夫
    婦在基隆市設立哪些公司，也不知道該等公司之營運狀況等
    語，應屬有據，已難認被告甲○○就被告吳吉民、康麗雲以
    擴大經營規模為由向人洽借款項或邀約投資等情有何主觀上
    認識或犯意之聯絡。又聲請人丙○○陳稱是被告吳吉民以麵
    包店獲利良好、要擴大投資為由邀伊投資，之後伊曾陸續收
    到被告吳吉民給伊之10萬元、20萬元不等之分紅金，被告吳
    吉民曾說他父親會擔保，但伊並未見過被告甲○○，只有1
    次被告吳吉民打電話給被告甲○○，有把電話交給伊接，被
    告甲○○有叫伊放心，並說3 月份會跟伊算錢等語，且聲請
    人乙○○亦陳稱被告吳吉民自94年9 月間起開始邀伊投資，
    伊亦陸續投資6 、700 萬元，到了94年12月，伊不願繼續投
    資，被告吳吉民載伊到宜蘭市找被告甲○○，被告甲○○當
    面跟伊表示「盡量幫忙吳吉民」，並稱可安心投資，如被告
    吳吉民無法還款或分紅，會出面處理，伊才又投資被告吳吉
    民400 餘萬元等語，是依其等所供，均是被告吳吉民或康麗
    雲邀約其等投資，則縱有詐騙情事，亦應是被告吳吉民、康
    麗雲所為，而與被告甲○○無涉。另聲請人丙○○既稱被告
    吳吉民曾說過被告甲○○會擔保，但伊並未見過被告甲○○
    ，只有1 次被告吳吉民打電話給被告甲○○，有把電話交給
    伊接，被告甲○○有叫伊放心，並說3 月份會跟伊算錢，沒
    說其他的話等語，可見向聲請人丙○○邀約投資者係被告吳
    吉民，且係被告吳吉民自稱被告甲○○會擔保，而縱算被告
    甲○○曾在電話中請聲請人丙○○放心，並稱3 月份會與之
    算錢，然聲請人丙○○投資之金額甚鉅，顯難認定告訴人丙○○願繼續投資係因被告甲○○上開簡短表示，是核被告甲○○所為與刑法上詐欺罪之構成要件並不相符。至於聲請人
    乙○○雖稱到了94年12月，伊不願繼續投資，是被告甲○○
    當面跟伊表示「盡量幫忙吳吉民」，並稱可安心投資，如被
    告吳吉民無法還款或分紅，會出面處理，伊才又投資被告吳
    吉民400 餘萬元云云，然此已據被告甲○○所堅詞否認，即
    難以聲請人乙○○之片面指述即遽認此情為真，且400 餘萬
    元實屬鉅額款項，依聲請人乙○○所陳，被告甲○○並未提
    供何具體擔保，則聲請人乙○○竟願在此情況下繼續投資，
    實與常情事理有違，自應以被告甲○○之辯詞為可採，而難
    遽認被告甲○○對聲請人乙○○有何詐欺之舉，是認被告甲○○犯罪嫌疑不足，而於96年5 月22日以95年度偵字第2508
    、2989號不起訴處分，聲請人不服，遂於法定期間內，向臺
    灣高等法院檢察署聲請再議，亦經臺灣高等法院檢察署檢察
    長於96年7月2日以96年度上聲議字第3139號，認為再議為無
    理由而駁回再議，前開處分書於96年7月13日寄送至聲請人
    住所時，分別由聲請人乙○○本人及丙○○之受僱人收受，
    聲請人於96年7月23日即委任曾海光律師提出刑事聲請交付
    審判理由狀，向本院聲請交付審判，業經本院依職權調閱臺
    灣基隆地方法院檢察署95年度偵字第2989號及臺灣高等法院
    檢察署96年度上聲議字第3139號卷宗核閱屬實，並有刑事聲
    請交付審判理由狀在卷供參，是認聲請人聲請交付審判之程
    序要件，符合刑事訴訟法第258條之1第1項之規定，聲請程
    序係屬適法，核先敘明。
三、聲請意旨略以：
（一）由聲請人之陳述可知，被告吳吉民、康麗雲經營之麵包店
      係自94年5 、6 月起，經營資金出現嚴重困窘之情形，與
      被告甲○○出面介入或保證被告吳吉民向聲請人借款之時
      點相符，則無論被告吳吉民夫婦原先經營之過程如何，自
      其等資金週轉困難時起，隱匿實際經營狀況，仍對外表示
      麵包店經營無虞、未來展望可期，而積極對外借款或邀約
      投資，主觀上已有以詐術取財之不法犯意，而被告甲○○
      雖稱未介入經營，然其不但為麵包店負責人之一，更於被
      告吳吉民資金週轉困難之際，以被告吳吉民之父名義對外
      保證，致聲請人信以為真而投資，若認其行為與被告吳吉
      民夫婦間無犯意聯絡，顯與經驗法則相違。
（二）被告吳吉民已於93年間開始大幅虧損，確未明確告知聲請
      人，仍以獲利良好且將開設新店為名，騙取聲請人之信任
      ，使聲請人將積蓄交付被告吳吉民，則被告吳吉民給付部
      分紅利之行為及時間，若與聲請人實際交付被告吳吉民夫
      婦之本金相較，顯見實為詐騙聲請人之手段，自不能以被
      告吳吉民已給付與本金不對等之紅利，認定其無詐騙之實
      ，否則被告吳吉民若於邀約投資時，明確告知當時實際之
      財務狀況，復未提出其家族係宜蘭望族，及被告甲○○表
      示願代為負責之言語或提供支票，聲請人當不致聽信而再
      投資，且聲請人當時已不願再投資，被告吳吉民不得已轉
      請被告甲○○為保證等表示，則被告甲○○之行為，實為
      被告吳吉民夫婦共同實施詐術而使聲請人陷於錯誤之關鍵
      原因，則處分書認無必要詳查被告吳吉民於邀約時，是否
      有明確告知聲請人其真正之財務狀況，及查明被告吳吉民
      於94年起之財務狀況，並調查被告吳吉民當時既已陷於週
      轉困難，為何又開設多家分店之不合常情狀況，實有謬誤
      之處。
（三）聲請人乙○○於94年12月時，因已投資被告吳吉民近800
      萬元而不願再投資，被告吳吉民為取信聲請人乙○○，乃
      邀約聲請人乙○○夫婦前往其住處，由被告甲○○當面向
      聲請人乙○○表示，請聲請人乙○○盡量幫助被告吳吉民
      ，因其家族在宜蘭是望族，所以可以放心投資，被告甲○○之妹為縣議員，若被告吳吉民日後無法還款或給付紅利
      ，被告甲○○於隔年3 月時會加以處理，致聲請人乙○○
      信以為真，才會再投資400 餘萬元，被告甲○○雖於偵查
      中否認此事，然聲請人乙○○之妻吳阿真亦在場聽聞，不
      容被告甲○○否認，處分書卻認無需傳喚吳阿真進行調查
      ，實有謬誤，且被告甲○○陳述3 月處理之時間，恰為被
      告吳吉民潛逃出境之時，被告甲○○配合被告吳吉民夫婦
      經營之麵包店財務狀況瀕臨倒閉之際，仍騙取聲請人之信
      賴，共同為詐騙聲請人財物之行為，自已構成共同詐欺取
      財之要件。
（四）被告吳吉民多次向聲請人丙○○借款投資，雖曾支付為數
      不等之紅利以取信聲請人丙○○，然因借款次數頻繁，致
      聲請人丙○○心生疑竇，被告吳吉民為取信聲請人丙○○
      ，遂於某次聲請人丙○○前往被告吳吉民住處時，以電話
      方式由被告甲○○向聲請人丙○○表示放心投資，並表示
      會於95年3 月處理，則聲請人丙○○始相信被告甲○○會
      對於被告吳吉民之投資借款加以擔保，而繼續投資，原不
      起訴處分書認聲請人丙○○繼續投資與被告甲○○之簡短
      表示無關，實屬片面無據，處分書未加以置喙，顯有未當
      。
四、經查：
（一）聲請人丙○○於調查時稱被告吳吉民於94年初，以「吉米
      麵包店」獲利良好，欲擴大營業為由邀其投資，其即陸續
      投資700 餘萬元，亦曾陸續收取被告吳吉民交付金額數10
      萬元之支票作為分紅金等語（見臺灣基隆地方法院檢察署
      95年度偵字第2989號偵查卷宗（一）第31頁反面），且聲
      請人乙○○於調查時亦證稱被告吳吉民於94年9 月間，以
      「吉米麵包店」獲利良好，欲擴大營業為由邀其投資，其
      即陸續投資1,170 餘萬元，其於94年10月15日及17日分別
      收取被告吳吉民交付金額各50萬元之支票2 張作為還款金
      等語（見上開偵查卷宗第39頁反面），另聲請人丙○○、
      乙○○提出被告吳吉民用以償還借款之支票，發票人亦均
      為被告吳吉民、康麗雲及秉威公司之名義負責人陳賢輝（
      見上開偵查卷宗第33頁、第41頁），堪信向聲請人丙○○
      、乙○○借款及邀約投資之人係被告吳吉民，並非被告甲○○。
（二）被告甲○○雖於93年5 月間起至同年12月間，擔任秉威食
      品行之負責人，此有基隆市政府營利事業登記公示詳細資
      料在卷供參（見上開偵查卷宗第14頁），然被告甲○○辯
      稱其不知擔任秉威食品行之負責人，被告吳吉民曾帶其前
      往某機關辦理商業登記，其不知辦理何種登記等語（見前
      開偵查卷宗第10頁），因公司行號之名義負責人與實際負
      責人非屬相同之情形，實屬常見，是無從僅以被告甲○○
      曾任秉威食品行之名義負責人，逕行認定被告甲○○確實
      參與秉威食品行之實際經營狀況，並知悉秉威食品行之財
      務狀況，且吉米西點麵包店之會計人員葉靄芬於調查及檢
      察事務官詢問時亦證稱其負責吉米西點麵包店、吉民西點
      麵包店、秉軒食品行、秉威公司等公司之原物料採購工作
      ，公司實際營運係由被告吳吉民夫妻負責，其於任職期間
      僅見過被告甲○○幾次，至於公司員工薪資均由被告吳吉
      民夫婦負責處理等語（見前開檢察署95年度偵字第2989號
      偵查卷宗（一）第109 至110 頁、95年度偵字第2989號偵
      查卷宗（三）第166頁），又秉威食品行所設地址即基隆
      市○○區○○路2之1號1樓之所有人王茂榮證稱該址係被
      告吳吉民於93年5月間承租，被告康麗雲亦經常前往該址
      ，其不認識被告甲○○等情（見前揭95年度偵字第2989
      號偵查卷宗（三）第5頁），另自王茂榮提供之該址房屋
      租賃契約書觀之，該址之承租人確為被告吳吉民，此有房
      屋租賃契約書在卷可稽（見上開偵查卷宗第7至9頁），足
      徵上開公司之實際負責人確為被告吳吉民、康麗雲，則被
      告甲○○辯稱其不了解上開公司之實際營運狀況等語，應
      屬可信。
（三）聲請人丙○○及乙○○既證稱係由被告吳吉民、康麗雲以
      麵包店經營狀況良好，欲擴大營業為由，邀集其等投資或
      借款等情，且被告甲○○僅為被告吳吉民、康麗雲實際經
      營麵包店之其中一家公司之名義負責人，而被告吳吉民為
      成年人，並自行經營公司，即使被告甲○○與吳吉民具有
      父子之親屬關係，亦難認被告甲○○應對於被告吳吉民之
      行為完全負責，因此，縱或聲請人指稱被告吳吉民、康麗
      雲經營麵包店之實際財務狀況不佳，卻隱瞞實際財務困窘
      之情形，佯稱經營良好，使聲請人陷於錯誤，同意借貸金
      錢或投資等情屬實，亦應屬被告吳吉民、康麗雲之行為是
      否確實該當刑法詐欺取財罪之問題，不得僅以被告甲○○
      與吳吉民間之親屬關係，逕謂被告甲○○亦成立共同正犯
      ，是認聲請人以被告吳吉民、康麗雲刻意隱匿實際經營狀
      況，對外表示麵包店經營無虞，積極對外借款獲邀約投資
      ，主觀上具有詐欺取財之不法犯意，而被告甲○○為麵包
      店之負責人等情，逕指被告甲○○與被告吳吉民、康麗雲
      具有犯意聯絡一節，即無足採。
（四）聲請人丙○○雖於調查中指述被告吳吉民於94年9 月間再
      度邀其投資時，其表示不願意，被告吳吉民即找被告甲○○出面，當時被告甲○○向其表示吉米麵包店獲利良好，
      只是缺錢，可以安心投資，如果無法還款或分紅有問題，
      可找被告甲○○處理，所以其始再度投資149 萬9,000 元
      等語，另聲請人丙○○於偵查中稱被告吳吉民曾表示被告
      吳吉民之父親會與其算錢，其與被告甲○○未曾見面，被
      告吳吉民僅曾撥打電話予被告吳吉民之父親1 次，並由其
      接聽，被告吳吉民之父親要其放心，並表示3 月會跟其算
      ，此外並無其他表示等語（見上開檢察署95年度偵字第
      2989號偵查卷宗（一）第31頁反面、95年度偵字第2989號
      偵查卷宗（三）第179 頁），足認聲請人丙○○於調查中
      所稱被告吳吉民找被告甲○○出面等情，係指被告吳吉民
      曾透過電話，讓聲請人丙○○與被告吳吉民之父親交談，
      而被告吳吉民之父親在電話中請聲請人丙○○放心投資之
      意，然被告甲○○就此堅決否認，並表示完全不認識聲請
      人丙○○，亦未曾以電話請聲請人丙○○放心投資等情（
      見上開檢察署95年度偵字第2989號偵查卷宗（一）第9 頁
      ），因聲請人丙○○自承並未與被告甲○○見面，僅透過
      電話與被告吳吉民之父親交談1 次，則於電話中與聲請人
      丙○○交談之人是否確為被告甲○○本人，已非無疑；再
      者，縱或被告甲○○確曾於電話中對聲請人丙○○表示可
      放心等語，惟聲請人丙○○證稱其於93年底、94年初時透
      過友人介紹認識被告吳吉民，當日起即曾借款3 、50萬元
      予被告吳吉民，被告吳吉民均如期償還，嗣被告吳吉民於
      94年初，以經營之麵包店欲擴大營運邀其投資，其始陸續
      投資金錢等語（見上開偵查卷宗第31至31頁反面），堪認
      聲請人丙○○於94年9 月間，與被告吳吉民之父親以電話
      聯絡前，其與被告吳吉民間即有金錢往來關係，因聲請人
      丙○○對於被告甲○○既非相識，則聲請人丙○○就被告
      甲○○之財力狀況應亦無所悉，且聲請人丙○○投資金額
      高達149 萬9,000 元，已如前述，則聲請人丙○○同意投
      資上開款項之原因，或係因其前與被告吳吉民之金錢往來
      紀錄，或係因相信被告吳吉民所稱麵包店經營狀況良好等
      情，衡情，聲請人丙○○絕無僅因前不相識之被告吳吉民
      之父在電話中表示要其放心，即誤信被告甲○○確有資力
      及意願擔保被告吳吉民全數債務之意，因而同意投資之理
      。換言之，被告甲○○既否認曾於電話中向聲請人丙○○
      表示可放心投資等情，且聲請人丙○○亦自承未曾見過被
      告甲○○，僅與被告吳吉民之父通過1 次電話等語，則無
      從認定被告甲○○確於電話中向聲請人丙○○為上揭表示
      ；又縱或被告甲○○確曾為上開表示，因聲請人丙○○前
      對於被告甲○○之財力狀況應無所悉，應無僅以被告甲○○在電話中所稱可放心投資等言詞，即誤信被告甲○○確
      有資力及意願保證被告吳吉民之全數債務，因而陷於錯誤
      投資金錢之理，故聲請人丙○○以被告甲○○之行為係與
      被告吳吉民共同實施詐術等情，即難認可採。
（五）聲請人乙○○於調查中固指稱被告吳吉民於94年12月間邀
      其投資，然因當時其已投資被告吳吉民公司約6 、700 萬
      元，不願繼續投資，被告吳吉民即帶其前往宜蘭市找被告
      甲○○，被告甲○○當場表示吉米麵包店經營良好，只是
      缺錢，可以安心投資，若被告吳吉民無法還款或分紅，待
      被告吳吉民之姑就任宜蘭縣議員後，被告甲○○會出面處
      理，因此其繼續投資被告吳吉民400 餘萬元等語，另聲請
      人乙○○於偵查中則稱因被告甲○○表示等被告吳吉民之
      姑上任議員後再將錢償還，其始繼續借予被告吳吉民6 、
      700 萬元，此筆款項並無擔保，因被告甲○○稱家族是望
      族不用擔心，當時與被告吳吉民及甲○○在場等語（見上
      開檢察署95年度偵字第2989號偵查卷宗（一）第39頁反面
      至第40頁、95年度偵字第2989號偵查卷宗（三）第179 至
      180 頁），惟被告甲○○堅決否認上開指訴，辯稱其曾見
      過聲請人乙○○，但並未向聲請人乙○○為上開表示等語
      ，經查，聲請人乙○○借款予被告吳吉民之金錢數額高達
      數百萬元，果若被告甲○○確曾向聲請人乙○○表示願擔
      保被告吳吉民之債務，蓋聲請人乙○○為成年人，具有相
      當社會經驗及智識能力，衡情應會要求被告甲○○書立書
      面保證或簽立票據作為擔保，豈有僅因被告甲○○之口頭
      表示，即確信被告甲○○於被告吳吉民日後無力清償債務
      時，確有資力及意願代為償還債務等情，進而同意借款數
      百萬元予被告吳吉民之理，是聲請人乙○○所指，難謂與
      常情相符，即無從僅以聲請人乙○○之指訴，逕認被告甲○○確曾向聲請人乙○○表示願擔保被告吳吉民之債務等
      情。又聲請人乙○○雖於聲請再議時，於刑事聲請再議狀
      中記載被告甲○○向其為前揭表示時，其妻吳阿真亦在場
      聽聞，有傳喚吳阿真進行調查之必要等詞，然聲請人乙○○於偵查中已陳稱當被告吳吉民帶其至宜蘭市找被告甲○○，被告甲○○為上開表示時，現場僅有其、被告吳吉民
      及甲○○在場等語，已如前述，且聲請人乙○○於調查時
      亦未提及被告甲○○表示可安心投資時，其妻吳阿真亦在
      場聽聞等情，則原檢察官自無從傳喚吳阿真到庭；再者，
      聲請人乙○○係於原檢察官為不起訴處分後，始稱吳阿真
      亦聽聞被告甲○○表示若被告吳吉民無力償還債務，被告
      甲○○願代為清償一節，因與聲請人乙○○於調查及偵查
      中所述不符，則其主張是否可信，即非無疑，故聲請人乙○○以此指稱原處分有所違誤，應無足採。
五、綜上，聲請人丙○○、乙○○借款或投資之對象均為被告吳
    吉民，並非被告甲○○，且被告甲○○雖為被告吳吉民、康
    麗雲實際經營多家麵包店之一之名義負責人，然因該店之實
    際負責人為被告吳吉民、康麗雲，則被告甲○○辯稱其不知
    該等麵包店之經營狀況等語，應屬可信，復因聲請人丙○○
    、乙○○均稱係被告吳吉民向其等稱麵包店經營良好，欲擴
    大經營，始向其等借款或邀集投資等語，則縱或聲請人所指
    被告吳吉民、康麗雲經營之麵包店實際營運狀況不佳，卻對
    外佯稱經營良好，使其等陷於錯誤而同意借貸或投資等情屬
    實，亦應僅屬被告吳吉民、康麗雲之行為，難認僅屬名義負
    責人之被告甲○○亦為共同正犯；再者，聲請人丙○○雖稱
    被告甲○○曾於電話中表示可放心投資，其始同意繼續投資
    100 餘萬元等情，然已據被告甲○○堅決否認，即無從認定
    被告甲○○確曾對聲請人丙○○為上開表示，又縱使被告甲○○確曾為上揭表示，因聲請人丙○○與被告甲○○並非相
    識，衡情，聲請人丙○○應無僅因被告甲○○於電話中之簡
    單言語，逕行確信被告甲○○確有為被告吳吉民之債務擔保
    之資力及意願，進而同意借款高達100 餘萬元之理，是難認
    被告甲○○之行為該當詐欺取財罪；另以，聲請人乙○○雖
    稱被告甲○○曾當面表示願代被告吳吉民償還債務，其始同
    意借款予被告吳吉民等情，然被告甲○○對此亦堅決否認，
    且聲請人乙○○亦未提出被告甲○○書立之保證書或票據，
    因聲請人乙○○借予被告吳吉民之金額高達數百萬元，果若
    被告甲○○確曾同意擔保被告吳吉民之債務，衡情，聲請人
    乙○○亦應要求被告甲○○書立書面契約或開立票據為擔保
    ，應無僅因被告甲○○之口頭言詞，即確信被告甲○○確有
    擔保被告吳吉民債務之資力與意願，而同意借款之理，是難
    認被告甲○○涉有何詐欺取財之罪嫌。至於聲請人其餘主張
    僅屬推論之詞，亦無足認定被告甲○○確涉有其告訴之罪嫌
    ，是認原檢察官及臺灣高等法院檢察署檢察長以被告甲○○
    犯罪嫌疑不足，分別不起訴處分及駁回再議之聲請，並未違
    背經驗法則或論理法則，即無不當。從而，本件聲請為無理
    由，應予駁回。
六、依刑事訴訟法第258 條之3 第2 項前段，裁定如主文。
中　　華　　民　　國　　96　　年　　10　　月　　26　　日
                  刑事第二庭審判長法    官  陳志祥
                                  法    官  楊皓清
                                  法    官  邰婉玲
以上正本證明與原本無異。
本件裁定不得抗告。
中　　華　　民　　國　　96　　年　　10　　月　　26　　日
                                  書 記 官  彭筠凱
